臺灣彰化地方法院刑事判決　　　　　　　　　　　　九十三年度訴字第一二八號
　　公　訴　人　臺灣彰化地方法院檢察署檢察官
　　被　　　告　甲○○
右列被告因違反毒品危害防制條例案件，經檢察官提起公訴（九十三年度毒偵字第一
九五四號、第二四四一號、第三０四五號、第三０四六號），本院認有刑事訴訟法第
二百七十三條之一第一項所定之情形，而改依簡式審判程序判決如左：
    主  文
甲○○連續施用第一級毒品，累犯，處有期徒刑捌月，扣案之第一級毒品海洛因壹包
（淨重零點捌捌公克）沒收銷燬之，注射針筒參支及削尖吸管壹支均沒收；又連續施
用第二級毒品，累犯，處有期徒刑柒月；應執行有期徒刑壹年貳月，扣案之第一級毒
品海洛因壹包（淨重零點捌捌公克）沒收銷燬之，注射針筒參支及削尖吸管壹支均沒
收。
    事  實
一、甲○○前於民國八十八年間因犯竊盜案件，經本院判處有期徒刑四月；及於八十
    八年間又因違反毒品危害防制條例案件，分別經本院判處有期徒刑八月及有期徒
    刑四月確定；復於八十九年間因犯竊盜案件，經本院判處有期徒刑一年六月確定
    ，前揭三案經定應執行刑為有期徒刑二年六月確定，於九十年十二月十四日經假
    釋出獄，並於九十二年一月二十五日因假釋期滿未經撤銷假釋，以已執行完畢論
    。另甲○○前因施用毒品案件，經強制戒治及停止戒治出所並交付保護管束，於
    八十九年六月二十四日因未經撤銷保護管束，故強制戒治執行完畢。詎仍不知悔
    改，復基於施用第一級毒品海洛因之概括犯意，自九十二年七月間某日起至九十
    三年七月十七日止，在彰化縣彰化市之「彰化基督教醫院」廁所內、彰化市○○
    路「無底廟」廁所內等處，以將海洛因摻水置入針筒內再施打身體之方式，連續
    施用第一級毒品海洛因多次；另基於施用第二級毒品安非他命之概括犯意，自九
    十三年六月十五日起至同年七月十九日止，在同上處所，以將安非他命置於鋁箔
    紙上點火燒烤吸煙之方式，連續施用第二級毒品安非他命二次。嗣於九十三年六
    月十五日二十一時許，為警在其位於彰化縣彰化市○○里○○路六十巷四十三號
    之一之住處內查獲，並扣得其所有、供施用海洛因使用之注射針筒三支及削尖吸
    管一支；及於九十三年七月十九日上午十時十分許，為警持搜索票在彰化縣彰化
    市○○街八九號七樓七○二室處查獲，並扣得海洛因一包（淨重零點八八公克）
    。
二、案經彰化縣警察局和美分局及彰化分局報告報告臺灣彰化地方法院檢察署檢察官
    偵查起訴；本院認有刑事訴訟法第二百七十三條之一第一項所定之情形，而改依
    簡式審判程序審理。
    理  由
一、按除被告所犯為死刑、無期徒刑、最輕本刑為三年以上有期徒刑之罪或高等法院
    管轄第一審案件者外，於前條第一項程序進行中，被告先就被訴事實為有罪之陳
    述時，審判長得告知被告簡式審判程序之旨，並聽取當事人、代理人、辯護人及
    輔佐人之意見後，裁定進行簡式審判程序；除簡式審判程序及簡易程序案件外，
    第一審應行合議審判，刑事訴訟法第二百七十三條之一第一項、第二百八十四條
    之一分別定有明文。本件被告所涉係死刑、無期徒刑、最輕本刑為三年以上有期
    徒刑之罪或高等法院管轄第一審案件以外之罪，並於本院行準備程序時就被訴事
    實為有罪之陳述，本院合議庭依前揭規定，經評議結果，裁定改由一名法官獨任
    行簡式審判程序，先予敘明。
二、右揭事實，業據被告甲○○於本院審理中坦承不諱；又被告為警採驗尿液結果，
    確呈施用嗎啡及安非他命陽性反應無訛，有彰化縣衛生局九十三年七月五日煙檢
    字第９３１９３９號、九十三年七月二十六日煙檢字第９３２２４５４號尿液檢
    驗報告書各一紙附卷可稽；又扣案之白色粉末一包確為第一級毒品海洛因無誤（
    淨重零點八八公克），有法務部調查局鑑定通知書一紙在卷足憑，及有注射針筒
    三支及削尖吸管一支扣案可資憑佐；另被告前因施用毒品案件，經強制戒治及停
    止戒治出所並交付保護管束，於八十九年六月二十四日因未經撤銷保護管束，故
    強制戒治執行完畢等情，又法務部全國檢察官線上查詢刑案人犯在監所最新資料
    報表、刑案資料查註記錄表及全國施用毒品案件紀錄表等附卷可參，被告於強制
    戒治完畢後，五年內再施用毒品，其犯行應堪認定。
三、核被告所為，係犯毒品危害防制條例第十條第一項及第二項之施用第一級、第二
    級毒品罪。其因施用而持有第一級毒品海洛因、第二級毒品安非他命之低度行為
    ，應為施用第一級、第二級毒品之高度行為所吸收，不另論罪。被告多次施用第
    一級毒品，及多次施用第二級毒品犯行，均時間緊接、所犯係犯罪構成要件相同
    之罪，顯係基於概括犯意為之，其施用第一級毒品及施用第二級毒品，均應依連
    續犯之規定，僅分別論以一施用第一級毒品罪、及一施用第二級毒品罪，並均加
    重其刑。其所犯上開二罪間，犯意各別、犯罪構成要件不同，應分論併罰。又被
    告前於八十八年間因犯竊盜案件，經本院判處有期徒刑四月，及於八十八年間又
    因違反毒品危害防制條例案件，分別經本院判處有期徒刑八月及有期徒刑四月確
    定，復於八十九年間因犯竊盜案件，經本院判處有期徒刑一年六月確定，前揭三
    案經定應執行刑為有期徒刑二年六月確定，於九十年十二月十四日經假釋出獄，
    並於九十二年一月二十五日因假釋期滿未經撤銷假釋，以已執行完畢論，有刑案
    資料查註紀錄表可參，其五年內再犯本件有期徒刑以上之罪，為累犯，被告施用
    第一、二級毒品，均應依刑法第四十七條規定遞加重其刑。爰審酌被告犯罪動機
    、目的、施用之情狀、所生之危害尚屬自殘行為、及犯後坦承犯行之態度等一切
    情狀，量處如主文所示之刑，並定應執行之行。扣案之海洛因一包（淨重零點八
    八公克），為查獲之毒品，應依毒品危害防制條例第十八條第一項前段宣告沒收
    銷燬；另扣案之射針筒三支及削尖吸管一支，為被告所有供施用海洛因使用之物
    ，業據被告供承在卷，應依刑法第三十八條第一項第二款宣告沒收。
據上論斷，應依刑事訴訟法第二百七十三條之一第一項、第二百九十九條第一項前段
，毒品危害防制條例第十條第一項、第二項、第十八條第一項前段，刑法第十一條前
段、第五十六條、第四十七條、第五十一條第五款、第三十八條第一項第二款，判決
如主文。
本案經檢察官田德煙到庭執行職務。
中　　華　　民　　國　　九十三　　年　   十一　　 月　　　十一　　　　日
                                臺灣彰化地方法院刑事第一庭
                                    法　　　官  吳俊螢
右正本證明與原本無異。
如不服本判決，應於送達後十日內向本院提出上訴狀(須附繕本)。
告訴人或被害人對於判決如有不服具備理由請求檢察官上訴者，其上訴期間之計算係
以檢察官收受判決正本之日期為準。
                                    法院書記官
中　　華　　民　　國　　八十一　　年　　　　　　　月　　　　　　　　　日
